【裁判字號】    97,易,395
【裁判日期】    970703
【裁判案由】    竊盜等
【裁判全文】
臺灣屏東地方法院刑事判決               97年度易字第395號
公  訴  人  臺灣屏東地方法院檢察署檢察官
被      告  乙○○
                    （現因另案於屏東監獄竹田分監執行中）
            甲○○
上列被告等因竊盜等案件，經檢察官提起公訴（97年度偵字第
2192 號） ，本院判決如下：
    主  文
乙○○攜帶兇器竊盜，累犯，處有期徒刑拾月。扣案之香蕉刀壹
把沒收之。
甲○○搬運贓物，累犯，處有期徒刑陸月。又施用第二級毒品，
累犯，處有期徒刑陸月。應執行有期徒刑拾月。
    事  實
一、乙○○前於民國94年間，因違反野生動物保育法案件，經臺
    灣高雄地方法院以94年度訴緝字第51號判處有期徒刑6 月確
    定；同年間又因違反槍砲彈藥刀械管制條例案件，經本院以
    94年度簡字第899 號判決判處拘役50日確定，上開二罪接續
    執行，甫於95年10月3 日縮刑期滿執行完畢。甲○○於88年
    間，因施用毒品案件，經本院裁定送觀察、勒戒後，因有繼
    續施用毒品傾向，一方面再經本院裁定送強制戒治，一方面
    則經臺灣屏東地方法院檢察署檢察官以88年偵字第4105號起
    訴，而為本院以88年度易字第945 號判處有期徒刑6 月確定
    ，戒治部分於88年12月21日執行完畢，5 年內，又因施用毒
    品案件，經本院以91年度易字第374 號判處有期徒刑8 月確
    定。後於94年間再度因竊盜案件，經本院以94年度易字第29
    0 號判處有期徒刑8 月，後經撤回上訴而確定，並於95年12
    月26日縮刑期滿執行完畢。
二、詎2人均不知悔改，乙○○意圖為自己不法之所有，於97年3
    月27日凌晨2 時20分許，攜帶其所有、客觀上足供兇器使用
    之香蕉刀1 把，至邱今生所承租耕作坐落於屏東縣高樹鄉○
    ○○段195 地號土地上之香蕉園，以香蕉刀剪取之方式，竊
    取邱今生所有香蕉共10簍，得手後因無法單獨載運竊得香蕉
    離開，故將之先藏放於上開香蕉園路旁，駕駛機車前往友人
    甲○○位於屏東縣高樹鄉○○村○○路146 號住處，邀其搬
    運上開竊得香蕉。而甲○○竟基於不確定故意，雖認上開10
    簍香蕉有可能係屬來路不明之贓物，仍基於搬運贓物之犯意
    ，於同日凌晨3 時30分許，駕駛車號V6－6400號自用小貨車
    ，搭載乙○○一同前往上址香蕉園路旁，搬運上開10簍香蕉
    欲另覓他處變賣，惟未及變賣，於同日早上10時30分許，2
    人駕車行經屏東縣高樹鄉○○村○○○路新豐段時，因行跡
    可疑為警攔檢查獲，並扣得乙○○所有上開香蕉刀1 把。
三、另甲○○基於施用第二級毒品甲基安非他命之犯意，於97年
    2 月11日下午16時許，在屏東縣高樹鄉○○村○道路旁田地
    處，以將甲基安非他命置入玻璃管內燒烤燃燒成煙並吸食之
    方式，施用第二級毒品甲基安非他命1 次。嗣為警因另案通
    知甲○○到場，經徵得其同意採尿送驗，結果呈甲基安非他
    命陽性反應而查獲。
四、案經屏東縣政府警察局里港分局報請臺灣屏東地方法院檢察
    署檢察官偵查起訴。
    理  由
壹、程序部分
一、按被告以外之人於審判外之言詞或書面陳述，除法律有規定
    者外，不得作為證據；又被告以外之人於審判外之陳述，雖
    不符前4 條之規定，而經當事人於審判程序同意作為證據，
    法院審酌該言詞陳述或書面陳述作成時之情況，認為適當者
    ，亦得為證據。當事人、代理人或辯護人於法院調查證據時
    ，知有第159 條第1 項不得為證據之情形，而未於言詞辯論
    終結前聲明異議者，視為有前項之同意，刑事訴訟法第159
    條第1 項、第159 條之5 分別定有明文。本件被害人邱今生
    於警偵訊中之證言、偵查報告、查證報告、屏東縣警察局里
    港分局查獲毒品案毒品初步檢驗報告表、屏東縣警察局里港
    分局毒品案件涉嫌人尿液採證編號姓名對照表、正修科技大
    學超微量研究科技中心檢驗報告（報告編號R00-0000-000、
    檢體編號里警分字第09701021號）、贓物認領保管單、屏東
    縣警察局里港分局舊寮派出所搜索扣押筆錄、扣押物品清單
    、屏東縣警察局里港分局扣押物品目錄表等均為前開刑事訴
    訟法第159 條第1 項之傳聞證據，惟被告等於本院言詞辯論
    終結前並未就其證據能力聲明異議，依前開刑事訴訟法第15
    9 條之5 第2 項之規定，上開陳述亦有證據能力。
二、被告以外之人於偵查中向檢察官所為陳述，除顯有不可信之
    情況者外，得為證據，刑事訴訟法第159 條之1 第2 項定有
    明文。檢察官於偵查中對被告以外之人（包括證人、鑑定人
    、告訴人、被害人及共同被告等）所為之偵查筆錄，或被告
    以外之人向檢察官所提之書面陳述，性質上均屬傳聞證據。
    惟現階段刑事訴訟法規定檢察官代表國家偵查犯罪、實施公
    訴，依法其有訊問被告、證人及鑑定人之權，證人、鑑定人
    且須具結，而實務運作時，檢察官偵查中向被告以外之人所
    取得之陳述，原則上均能遵守法律規定，不致違法取供，其
    可信度極高，職是，被告以外之人前於偵查中已具結而為證
    述，除反對該項供述得具有證據能力之一方，已釋明「顯有
    不可信之情況」之理由外，不宜以該證人未能於審判中接受
    他造之反對詰問為由，即遽指該證人於偵查中之陳述不具證
    據能力。本件共同被告乙○○於偵查中轉換為證人身分於檢
    察官偵查中所為之證述，未曾提及檢察官在偵查時有不法取
    供之情形，被告甲○○亦未釋明上開證人之供述有顯不可信
    之情況，依上說明，渠於偵查中之證言，自具有證據能力。
    又是否經被告對質、詰問係屬證據是否於審判期日經合法調
    查之問題，而非證據能力有無之問題（最高法院96年度台上
    字第4064號判決參照），而共同被告乙○○事後已經本院審
    理時到庭轉換為證人身分接受詰問，自已無妨害被告甲○○
    防禦權之虞，共同被告乙○○於偵查中未經被告甲○○之對
    質、詰問之瑕疵自已補正。
貳、實體部分
甲、乙○○部分
一、上開犯罪事實業據被告乙○○坦承不諱，核與被害人邱今生
    指述之情節相符，復有扣案之香蕉刀1 把、偵查報告、查證
    報告、贓物認領保管單、搜索扣押筆錄、扣押物品清單、屏
    東縣警察局里港分局扣押物品目錄表各1 紙、照片10張附卷
    可稽，被告之自白核與事實相符，本件事證已明，被告犯行
    洵堪認定。
二、按刑法第321 條第1 項第3 款之攜帶兇器竊盜罪，係以行為
    人攜帶兇器竊盜為其加重條件，此所謂兇器，其種類並無限
    制，凡客觀上足對人之生命、身體、安全構成威脅，具有危
    險性之兇器均屬之，且祇須行竊時攜帶此種具有危險性之兇
    器為已足，並不以攜帶之初有行兇之意圖為必要（最高法院
    74年3 月19日刑庭總會決議參照）。查扣案之香蕉刀1 把，
    以之攻擊於人，於客觀上均足以為殺害或傷害人之生命、身
    體之器械，堪認為兇器，是核被告乙○○所為，係犯刑法第
    321 條第1 項第3 款之攜帶兇器竊盜既遂罪。又被告乙○○
    前於94年間，因違反野生動物保育法案件，經臺灣高雄地方
    法院以94年度訴緝字第51號判處有期徒刑6 月確定；同年間
    又因違反槍砲彈藥刀械管制條例案件，經本院以94年度簡字
    第899 號判決判處拘役50日確定，上開二罪接續執行，甫於
    95年10月3 日縮刑期滿執行完畢一情，有臺灣屏東地方法院
    檢察署刑案資料查註紀錄表、臺灣高等法院被告全國前案紀
    錄表各1 紙附卷可稽，其於5 年以內再犯本件有期徒刑之罪
    ，為累犯，應依刑法第47條之規定加重其刑。爰審酌被告為
    圖不勞而獲而犯罪，且持兇器竊盜，易致危害，所得財物價
    值非鉅及犯後坦承犯行等一切情狀，量處如主文所示之刑。
    又被告行竊用之香蕉刀1 把，係供犯罪所用之物，且為被告
    所有，業經被告供述在卷（見本院卷第27頁背面），爰依刑
    法第38條第1 項第2 款宣告沒收。
乙、甲○○部分
一、訊據被告甲○○對於上開事實欄三、所載之施用甲基安非他
    命部分坦承不諱，然對於上開事實欄二、所載之搬運贓物部
    分，僅坦承有於當日凌晨3 時30分許，駕駛車號V6－6400號
    自用小貨車，搭載共同被告乙○○一同前往上址香蕉園路旁
    ，搬運上開10簍香蕉欲另覓他處變賣，惟未及變賣，於同日
    早上10時30分許，2 人駕車行經屏東縣高樹鄉○○村○○○
    路新豐段時，即因行跡可疑為警攔檢查獲之行為，惟矢口否
    認有何搬運贓物之犯行，辯稱伊不知道那些香蕉是偷來的云
    云。經查：
  (一)經警於97年2 月13日凌晨2 時30分所採之尿液送驗結果，係
    呈甲基安非他命陽性反應，此有屏東縣政府警察局里港分局
    毒品案件涉嫌人尿液採證編號姓名對照表、正修科技大學超
    微量研究科技中心97年2 月29日編號R00-0000-000號檢驗報
    告各1 份在卷可稽。再按修正毒品危害防制條例就施用毒品
    者，祇於「初犯」及「5 年後再犯」二種情形，有其追訴條
    件之限制，即須於初犯經觀察、勒戒或強制戒治釋放後，5
    年內均無施用毒品之行為，始能認其前所實施之觀察、勒戒
    或強制戒治已足遮斷毒癮，而得於5 年後再犯時，再予適用
    初犯之規定，重行觀察、勒戒等程序。倘5 年內已經再犯，
    被依法追訴處罰，縱其第3 次（或第3 次以上）施用毒品之
    時間在初犯釋放5 年以後，即與「5 年後再犯」之情形有別
    ，且因已於「5 年內再犯」，顯見其再犯率甚高，原實施觀
    察、勒戒或強制戒治，已無法收其實效，而無5 年戒斷期之
    存在，自無再經觀察、勒戒及強制戒治之必要，應由檢察官
    逕行起訴（最高法院95年度台非字第59號、第65號判決意旨
    、95年度第7 次刑庭會議決議意旨參照）。查被告甲○○前
    於88年間，因施用毒品案件，經本院裁定送觀察、勒戒後，
    因有繼續施用毒品傾向，一方面再經本院裁定送強制戒治，
    一方面則經臺灣屏東地方法院檢察署檢察官以88年偵字第41
    05號起訴，而為本院以88年度易字第945 號判處有期徒刑6
    月確定，戒治部分於88年12月21日執行完畢，又於5 年內之
    91年1 月初某日起至同年2 月18日止，因施用毒品多次，經
    本院以91年度易字第374號判處有期徒刑8月確定之事實，有
    臺灣高等法院被告前案紀錄表、臺灣高等法院在監在押全國
    紀錄表及本院91年度易字第374 號刑事判決各1 份在卷足參
    ，則被告於前案經強制戒治執行完畢後，於5 年內已經再犯
    ，並經依法追訴處罰，雖本案施用毒品之時間在初犯釋放5
    年後，惟被告既已先於「5 年內再犯」，顯見其再犯率甚高
    ，原實施觀察、勒戒、強制戒治均已無法收其實效，而無5
    年戒斷期之存在，參諸前揭判決意旨，自無再經觀察、勒戒
    及強制戒治之必要，而應由檢察官逕行起訴，並由本院依法
    論科。綜上所述，被告甲○○本件施用毒品，事證應屬明確
    ，其犯行應堪認定。
  (二)共同被告乙○○於偵查中轉換為證人身分結證稱：我是凌晨
    3 、4 點到邱今生的香蕉園割香蕉，後來因為我沒有車子載
    ，所以到甲○○家中找他，跟他說幫我載香蕉。甲○○也是
    凌晨3 、4 點到香蕉園，當時我已事先割完香蕉，藏在路邊
    （見97年度偵字第2192號卷第37至第38頁），足證當日共同
    被告乙○○係於凌晨時分前往被告甲○○家中告知一同載運
    香蕉一事。又觀諸當日警方於車上所查扣之本件香蕉照片所
    示，共同被告乙○○當時置放於路邊之10簍香蕉，均屬外皮
    青澀尚未成熟者（見里警偵字第0970003972號卷第24頁、第
    28 頁） ，衡情自無可能有人於凌晨時分將此批外觀完整、
    甫剛切割之香蕉置於路邊，故被告甲○○對於共同被告乙○
    ○告知其此乃路邊人家不要的香蕉一情，自應有所懷疑。
  (三)再查，共同被告乙○○於本院審理中亦轉換為證人身分結證
    稱：「小時候有在一起（指跟被告甲○○），之前沒有什麼
    聯絡，1 年前又在一起，我們在一起都在喝酒。（問：那時
    候有你無工作？）臨時工。」（見本院卷第60頁），足證被
    告甲○○與共同被告乙○○並非初識，對於共同被告乙○○
    之身家背景應有一定之了解，是其對於共同被告乙○○僅係
    一臨時工，並無經營園地一情自應清楚知悉，亦顯證被告甲
    ○○不可能相信共同被告乙○○請其前往香蕉園路邊搬運之
    香蕉係被告乙○○合法所取得。另共同被告乙○○於本院審
    理中亦結證稱：我說香蕉是別人的，他（即被告甲○○）也
    沒有問，早上7 、8 點的時候，那時候要拿去賣，結果還在
    考慮，沒有買主（見本院卷第60頁）；則被告甲○○於車上
    載運本件香蕉長達近4 個鐘頭的時間均未向共同被告乙○○
    查證香蕉之來源，其有贓物認識之不確定故意甚明。
  (四)綜上，被告甲○○上開辯稱顯係卸責之詞，殊無可採，事證
    明確，犯行堪以認定。
二、查甲基安非他命屬毒品危害防制條例第2 條第2 項第2 款所
    規定之第二級毒品，核被告甲○○所為，係犯毒品危害防制
    條例第10條第2 項施用第二級毒品罪、刑法第349 條第2 項
    之搬運贓物罪。被告持有毒品，復進而施用，其持有毒品之
    低度行為，為施用毒品之高度行為所吸收，不另論罪。被告
    甲○○所犯上開二罪間，犯意各別，罪名不同，應分論併罰
    之。被告前於94年間因竊盜案件，經本院以94年度易字第29
    0 號判處有期徒刑8 月，後經撤回上訴而確定，並於95年1
    2 月26日縮刑期滿執行完畢一情，有臺灣高等法院被告全國
    前案紀錄表1 份在卷可憑，於5 年內故意再犯有期徒刑以上
    之本件，應依刑法第47條第1 項規定，論以累犯，並依法各
    加重其刑。爰審酌被告雖於犯後即能坦承施用毒品犯行，而
    其施用毒品行為於本質上係屬自我戕害行為，反社會性之程
    度應屬較低；惟施用毒品，不僅足以戕害其個人身心，且極
    易滋生其他犯罪，惡化治安甚重，嚴重損及公益，且被告前
    屢經觀察勒戒、強制戒治等處遇助其戒除毒品，竟再為本件
    施用毒品犯行，顯見其不思悔改，自制力亦顯不佳；又審酌
    被告搬運贓物之犯行，妨害被害人尋回失竊之物，並助長竊
    盜之歪風，自應受相當之刑事非難，且犯後否認犯行，飾詞
    狡辯，態度不佳，及失竊物品之價值等一切情狀，各量處如
    主文所示之刑，並定其應執行之刑，以資懲儆。
據上論斷，應依刑事訴訟法第299 條第1 項前段，毒品危害防制
條例第10條第2 項，刑法第321 條第1 項第3 款、第349 條第2
項、第51條第5 款、第47條第1 項、第38條第1 項第2 款，判決
如主文。
本案經檢察官顏珮珊到庭執行職務。
中    華    民    國    97    年    7     月     3    日
                  刑事第一庭    審判長法  官潘正屏
                                      法  官許蓓雯
                                      法  官羅培毓
以上正本證明與原本無異。
如不服本判決應於收受本判決送達後十日內向本院提出上訴書狀，
其未敘述上訴理由者，並得於提起上訴後十日內向本院補提理由
書狀（均須按他造當事人之人數附繕本）「切勿逕送上級法院」
中    華    民    國    97    年    7     月     3    日
                                書記官  呂坤宗
附錄本判決論罪科刑法條全文
中華民國刑法第321條
（加重竊盜罪）
犯竊盜罪而有左列情形之一者，處六月以上、五年以下有期徒刑
：
一、於夜間侵入住宅或有人居住之建築物、船艦或隱匿其內而犯
    之者。
二、毀越門扇、牆垣或其他安全設備而犯之者。
三、攜帶兇器而犯之者。
四、結夥三人以上而犯之者。
五、乘火災、水災或其他災害之際而犯之者。
六、在車站或埠頭而犯之者。
前項之未遂犯罰之。
中華民國刑法第349條
（普通贓物罪）
收受贓物者，處 3 年以下有期徒刑、拘役或 5 百元以下罰金。
搬運、寄藏、故買贓物或為牙保者，處 5 年以下有期徒刑、拘役
或科或併科 1 千元以下罰金。
因贓物變得之財物，以贓物論。
毒品危害防制條例第10條第2項
施用第二級毒品者，處 3 年以下有期徒刑。


司法院資訊處製作；財團法人民間司法改革基金會備份。
